臺灣南投地方法院刑事判決
110年度易字第246號
公  訴  人  臺灣南投地方檢察署檢察官 
被      告  吳建忠


上列被告因妨害秘密等案件，經檢察官提起公訴（110年度偵字
第1804號），被告於準備程序中就被訴事實為有罪之陳述，經告
知簡式審判程序之旨，並聽取公訴人及被告之意見後，由本院裁
定改行簡式審判程序，判決如下：
    主  文
甲○○犯無故竊錄他人非公開活動及身體隱私部位罪，處有期徒刑
貳月，如易科罰金，以新臺幣壹仟元折算壹日。又犯恐嚇危害安
全罪，處有期徒刑參月，如易科罰金，以新臺幣壹仟元折算壹日
。應執行有期徒刑肆月，如易科罰金，以新臺幣壹仟元折算壹日
。緩刑貳年，並應於本判決確定後壹年內，向公庫支付新臺幣伍
萬元。
    事  實
一、甲○○基於以錄影竊錄他人非公開之活動及身體隱私部位之犯
    意，於民國109年間不詳時間，在其位於南投縣○○鎮○○里0鄰
    ○○路000巷0號之住處房間內，未經甲女（真實姓名年籍詳卷
    ，下稱甲女）同意，私自利用其先前裝設之手機，竊錄甲女
    身體隱私部位及其與甲女之非公開性交過程。嗣兩人感情生
    變，甲○○因而心生不滿，遂基於恐嚇危害安全之犯意，於10
    9年8月6日在不詳地點，以通訊軟體LINE及簡訊傳送訊息與甲
    女，恫以：「對我無情，讓你知道背叛我的後果」、「晚一
    點還有LINE群，是影片跟你的小穴，加你的地址」、「我沒
    死，會找玩到我死的」等語，以此加害生命、身體及名譽之
    事恫嚇甲女，使甲女心生畏懼，致生危害於安全。
二、案經甲女訴由新北市政府警察局新莊分局報告臺灣新北地方檢
    察署陳請臺灣高等檢察署令轉臺灣南投地方檢察署檢察官偵
    查起訴。
    理  由
一、程序事項：
　㈠按司法機關所製作必須公示之文書，不得揭露被害人之姓名
    、出生年月日、住居所及其他足資識別身分之資訊，性侵害
    犯罪防治法第12條第2項有明文規定。告訴人甲女雖非性侵
    害犯罪防治法所定之被害人，無從適用上揭有關被害人身分
    保密之規定；然被告甲○○未經告訴人之同意，無故竊錄告訴
    人與其為性交行為之非公開活動，嗣被告將該等竊錄內容傳
    送予告訴人丈夫之親屬，足見本案犯罪情節已涉及告訴人之
    隱私及名譽，如在必須公示之判決中揭露足資辨別告訴人身
    分之資訊，恐有害於告訴人隱私之保護，為避免告訴人遭受
    二度傷害，本院認為宜類推適用性侵害犯罪防治法第12條第
    2項規定，對於告訴人之姓名等足資識別身分之資訊予以隱
    匿。
　㈡按除被告所犯為死刑、無期徒刑、最輕本刑為3年以上有期徒
    刑之罪或高等法院管轄第一審案件者外，於第一次審判期日
    前之準備程序進行中，被告先就被訴事實為有罪之陳述時，
    審判長得告知被告簡式審判程序之旨，並聽取當事人、代理
    人、辯護人及輔佐人之意見後，裁定進行簡式審判程序；又
    受命法官行準備程序，與法院或審判長有同一之權限，刑事
    訴訟法第273條之1第1項、第279條第2項前段分別定有明文
    。查本案被告甲○○所犯係死刑、無期徒刑、最輕本刑為3 年
    以上有期徒刑或高等法院管轄第一審案件以外之罪，其於準
    備程序中就被訴事實為有罪之陳述，經受命法官告知簡式審
    判程序之旨，並聽取公訴人、被告之意見後，本院認為適宜
    簡式審判程序，依刑事訴訟法第273條之1第1項規定，裁定
    改行簡式審判程序，先予敘明。
　㈢又簡式審判程序之證據調查，不受刑事訴訟法第159條第1項
    規定之限制，參諸刑事訴訟法第273條之2規定甚明。因此有
    關傳聞證據之證據能力限制規定無庸予以適用，且本案各項
    證據均無非法取得之情形，故本案以下所引證據，均得作為
    認定事實之證據。
二、認定犯罪事實所憑證據及理由：前揭犯罪事實，訊據被告於
    審理中坦承不諱，業經證人即告訴人甲女於警詢、偵查及本
    院中證述明確（見偵一卷第6-10、34-36頁，院卷第27-28頁
    ）；復有指認犯罪嫌疑人紀錄表暨犯罪嫌疑人指認表、通訊
    軟體Line對話紀錄擷圖3幀暨簡訊擷圖21幀（見偵一卷第11-
    24頁）等件附卷可稽；足認被告前揭任意性之自白與事實相
    符，堪以採信；本案事證明確，被告犯行洵堪認定，應依法
    論科。
三、論罪科刑之理由：
  ㈠按刑法第305條恐嚇危害安全罪所謂恐嚇，祇須行為人以足以
    使人心生畏怖之情事告知他人即為已足，其通知危害之方法
    並無限制，凡一切以直接之言語、舉動，或其他足使被害人
    理解其意義之方法或暗示其如不從將加危害，而使被害人心
    生畏怖者，均應包括在內。而該言語或舉動是否足以使他人
    生畏怖心，應依社會一般觀念衡量之，如行為人之言語、舉
    動，依社會一般觀念，均認係惡害之通知，而足以使人生畏
    怖心時，即可認屬恐嚇，不以發生客觀上之危害為要件（最
    高法院22年上字第1310號、73年台上字第1933號、84年台上
    字第813號判決意旨參照）。經查，被告於前開犯罪時地，
    以前揭加害告訴人生命、身體安全及名譽等語恫嚇告訴人，
    確已足令一般人感覺生命、身體之安全及名譽受嚴重威脅，
    其行為於客觀上已可認屬惡害之通知，並達足使人心生畏怖
    之程度至明，而構成恐嚇危害安全罪。
　㈡核被告所為，係犯刑法第315條之1第2款之竊錄他人非公開活
    動及身體隱私部位罪，同法第305條恐嚇危害安全罪。又被
    告前揭犯行間，犯意各別，行為互殊，應予分論併罰。
　㈢爰以行為人之責任為基礎，審酌被告為滿足個人私慾，竟未
    經告訴人同意而拍攝告訴人與其為性交行為之非公開活動及
    告訴人身體隱私部位，非但侵害告訴人之隱私，亦破壞社會
    善良風俗，又因認有感情糾紛，未思理性解決紛爭，竟以前
    開方式恐嚇告訴人，使告訴人心生恐懼，所為實為不當；惟
    念及被告犯後坦承犯行，且已與告訴人達成和解，而告訴人
    亦不願追究等犯後態度，兼衡被告國中畢業之智識程度、擔
    任廚師、經濟狀況小康、家中有配偶及與父母、妹妹同住之
    家庭生活情況（見院卷第50頁），及本案犯罪動機、手段、
    犯罪所生危害、犯罪情節等一切情狀，分別量處如主文所示
    之刑，並諭知易科罰金之折算標準，暨定如主文所示應執行
    刑，及諭知易科罰金之折算標準，以資儆懲。
　㈣查被告未曾因故意犯罪受有期徒刑以上刑之宣告，有臺灣高
    等法院被告前案紀錄表1份在卷可憑，其因一時失慮，致罹
    刑章，犯後已知坦承犯行，並與被害人達成和解，已如前述
    ，其經此偵審程序及科刑宣告後，當能知所警惕而無再犯之
    虞，本院因認對被告所宣告之刑，以暫不執行為適當，爰依
    刑法第74條第1項第1款規定，併予宣告緩刑2年。然為使被
    告確實知所警惕，並促其建立正確之法治觀念，兼衡本案犯
    罪情節及其等家庭經濟狀況，爰依刑法第74條第2項第4款，
    命被告應於本判決確定之日起1年內向公庫支付如主文所示
    之金額，以勵自新兼收惕儆之效。倘被告違反上開應行負擔
    之事項且情節重大，依刑法第75條之1第1項第4款之規定，
    其緩刑之宣告仍得由檢察官向本院聲請撤銷，附此敘明之。
四、沒收部分：按刑法第315條之1、第315條之2竊錄內容之附著
    物及物品，不問屬於犯人與否，沒收之，刑法第315條之3定
    有明文。經查，被告持以竊錄非公開活動及身體隱私部位之
    手機已經丟棄，且影像嗣經被告當告訴人面前刪除，業據被
    告甲○○於警詢、審理中供陳明確（見偵二卷第5-7頁，院卷
    第49頁），且遍查全案卷證並無證據可資證明被告仍有存留
    上開竊錄之影像，是本件無犯罪物應予宣告沒收之問題。至
    告訴人提供之光碟1張內之性交影片內容，乃係其基於本案
    審理所需而提供之證據資料，自非前開規定應予沒收之「附
    著物及物品」，爰不予宣告沒收，附此敘明。
據上論斷，應依刑事訴訟法第273條之1第1項、第299條第1項前
段，判決如主文。
本案經檢察官王元隆提起公訴，檢察官林孟賢到庭執行職務。
中　　華　　民　　國　　111 　年　　3 　　月　　18　　日
　　　　　　　　　刑事第二庭    法　官　劉彥宏
以上正本與原本無異。
如不服本判決應於收受送達後20日內向本院提出上訴書狀，並應
敘述具體理由；其未敘述上訴理由者，應於上訴期間屆滿後20日
內向本院補提理由書（均須按他造當事人之人數附繕本）「切勿
逕送上級法院」。
告訴人或被害人如對於本判決不服者，應具備理由請求檢察官上
訴，其上訴期間之計算係以檢察官收受判決正本之日期為準。
                                書記官  劉  綺
中　　華　　民　　國　　111 　年　　3 　　月　　21　　日
　　　　　　　　　
附錄本案論罪科刑法條全文：
中華民國刑法第305條
以加害生命、身體、自由、名譽、財產之事恐嚇他人，致生危害
於安全者，處2年以下有期徒刑、拘役或9千元以下罰金。
中華民國刑法第315-1條
有下列行為之一者，處3年以下有期徒刑、拘役或30萬元以下罰
金：
一、無故利用工具或設備窺視、竊聽他人非公開之活動、言論、
    談話或身
    體隱私部位者。
二、無故以錄音、照相、錄影或電磁紀錄竊錄他人非公開之活動
    、言論、談話或身體隱私部位者。